【裁判字號】    91,訴,3364
【裁判日期】    921008
【裁判案由】    新型專利舉發
【裁判全文】
臺北高等行政法院判決                            九十一年度訴字第三三六四號
                              .
    原      告  甲○○
                              .
                              .
    被      告  經濟部智慧財產局
    代  表  人  蔡練生（局長）
    訴訟代理人  丁○○
    參  加  人  丙○○
    訴訟代理人  楊祺雄律師
                劉法正律師
右當事人間因新型專利舉發事件，原告不服經濟部中華民國九十一年七月八日經訴字
第○九一○六一一六○一○號訴願決定，提起行政訴訟，並經本院裁定命參加人獨立
參加本件被告之訴訟。本院判決如左：
    主  文
原告之訴駁回。
訴訟費用由原告負擔。
    事  實
壹、事實概要：
    緣參加人前於民國（以下同）八十七年九月八日以「稀土性磁鐵迴路喇叭之驅動
    器」向前經濟部中央標準局（八十八年一月二十六日改制為智慧財產局）申請新
    型專利，經該局編為第00000000號審查，准予專利，並於公告期滿後，
    發給新型第一五三四一四號專利證書（以下簡稱系爭案）。嗣原告以其不符系爭
    案核准時專利法第九十七條、第九十八條第一項第一、二款及第二項之規定，對
    之提起舉發，並提出舉發證據二為八十六年三月一日公告之第00000000
    號「喇叭發音頭結構改良」新型專利案（以下簡稱引證案）為證據。案經被告審
    查，以九十一年三月二十五日（九一）智專三（二）四○二四字第○九一八九○
    ○○七六八號專利舉發審定書為「舉發不成立」之處分。原告不服，提起訴願，
    遭駁回後，遂向本院提起行政訴訟，本院因認本件撤銷訴訟之結果，參加人之權
    利或法律上利益將受損害，乃依行政訴訟法第四十二條第一項規定，依職權裁定
    命參加人獨立參加本件被告之訴訟。
貳、兩造聲明：
一、原告聲明：求為判決
１、訴願決定及原處分均撤銷。
２、訴訟費用由被告負擔。
二、被告聲明：求為判決如主文所示。
、兩造爭點：
    引證案是否足以證明系爭案不具新穎性及進步性，而不符新型專利要件？
一、原告陳述：
１、依系爭案核准時專利法第九十七條規定：「稱新型者，謂對物品之形狀、構造或
    裝置之創作或改良」，同法第九十八條第一項規定：「凡可供產業上利用之新型
    ，無下列情事之一者，得依本法申請取得新型專利」同項第一款規定：「申請前
    已見於刊物或已公開者。」同項第二款規定：「有相同發明或新型申請在先並經
    核准專利者。」及第九十八條第二項規定：「新型係運用申請前既有之技術或知
    識，而為熟悉該項技術者所能輕易完成且未能增進功效時，雖無前項所列情事，
    仍不得依本法申請取得新型專利」。由前述規定可得知，兩相同之專利各別申請
    時，應以最先申請者准予專利，即後申請者應不得准予專利，且新型專利若非首
    先創作或於申請前已見於刊物或已公開使用，或新型專利於申請前已有相同之發
    明或新型申請在先並經核准專利者，均不得取得專利，而新型專利之技術係運用
    申請前既有之技術或知識，而為熟悉該項技術者所能輕易完成且未能增進功效，
    依法不得取得新型專利。
２、系爭案係運用申請前既有之技術或知識，而為熟悉該項技術者所能輕易完成且未
    能增進功效，已違反專利法第九十七條、第九十八條之規定，應不得准予專利，
    茲將證據及請求撤銷原處分、訴願決定之理由詳述如後：
(1)、系爭案於九十年十二月四日修正本中所載之獨立項（申請專利範圍第一項）內容
    ：「一種稀土性磁鐵迴路喇叭，其係包含有一上殼體、一下殼體及一振動裝置；
    其特徵在於：該下殼體的內壁面遠離單元處形成有一凹環，使得導磁軛鐵的外壁
    面與凹環間形成有一間隙，再該下殼體的外壁面上形成有多數散熱片；另，該導
    磁軛鐵內壁面遠離端元處成型有一環溝，並於該環溝上開設有至少兩個通孔，且
    該等通孔係與下殼體的凹環對應，於導磁軛鐵外壁面則形成一由上而下漸縮的錐
    面，在前述導磁軛鐵外壁面上元更設有增加摩擦阻力之壓花面，同時，前述稀土
    性磁鐵係與該環溝對應並於兩者間形成有一散熱空間。」並參酌系爭案說明書中
    所述之其主要創作目的乃在於：「藉由稀土性磁鐵與導磁軛鐵間形成有散熱空間
    ，使得稀土性磁鐵與導磁中心極板的高溫經由導磁軛鐵的通孔排至導磁軛鐵與下
    殼體間的間隙，再由下殼體的散熱片迅速散熱；且由於稀土性磁鐵的磁性甚強，
    因此在驅動器遇輸出相同的功率時，該稀土性磁鐵的體積遠較習用永久磁鐵要來
    得小，使得該驅動器於裝設使用上及儲放上較節省空間，在搬運上亦較為輕便者
    。」為其所揭露之特徵所在。
(2)、根據引證案於說明書配合第三圖所揭示：「該磁鐵及上磁極周緣靠近下磁極之接
    縫可形成一磁路間隙，且於該磁路間隙底部之溝槽槽底設置有複數個散熱氣孔，
    另於下蓋體及發音磁極間係形成一散熱空腔；．．．」其亦是藉由體積較小之稀
    土系（性）磁鐵以產生與習用（鎳鈷）磁鐵相同磁通量之特性，而達大幅縮減體
    積之目的，而審查委員所認為：「其複數個散熱孔係設置於磁路間隙底部之溝槽
    槽底。」與系爭案「於導磁軛鐵內壁面之環溝上開設至少兩個通孔。」之不同處
    僅係引證案之散熱氣孔位於槽底（下方），系爭案之通孔位於環溝（兩側），而
    兩者於主要藉由散熱空腔（即系爭案之散熱空間）將熱量傳導至外界之技術手段
    與達成功效並無不同。
(3)、另訴願決定機關於決定理由書中「引證案之下蓋體並無於內壁面形成一凹環之設
    置，及亦無於外壁面形成多數散熱片。」、「及系爭案之通孔鄰近熱源，又利用
    散熱片散熱，較引證案之散熱效果為佳。」之決定亦有偏頗，其中引證案雖未直
    接引述其散熱片之構件，但卻可於其說明書第七頁第九行至第十一行中揭露：「
    由鋁質易傳導之下蓋體將散熱空腔之熱空氣迅速傳導至外界，而達有效之散熱效
    果。」得知其亦係由金屬來傳導散熱，因此散熱片之功效乃係為使熱源聚集，而
    為一般習知普遍之機構設計，實為熟習該項技術者所能輕易完成，並囿於預期當
    然之藉由「介質」（一般為導熱金屬如︰銅、鋁．．．等）傳導散熱效果增進之
    呈現，顯然已違反專利法第九十七條第一項第一款及第二項之事實，且熱源之產
    生乃由音圈切割永久磁鐵磁場的磁力線所引起﹙見系爭案說明書之第四頁第二行
    至第四行所述﹚，而就與音圈之距離而言，該系爭案之通孔與引證案之散熱孔相
    較下並未明顯近於音圈，但審查委員卻規避其所揭示之相同結構，將與系爭案中
    相同構造之事實撇開不談，因此該決定違法至為明顯。
(4)、至於系爭案另強調「導磁軛鐵外壁面形成由上而下漸縮的錐面，上緣更設有增加
    摩擦阻力之壓花面，以利組裝並防脫落。」之結構特徵亦普遍常見之組合結構（
    如：罐裝飲料瓶蓋之旋合結構），而不具任何實質創作性；況且引證案之所以不
    設有壓花面的原因乃為了於磁鐵及上磁極周緣靠近下磁極之接縫可形成一磁路間
    隙，而利用溝槽及上磁極之錐狀凹孔，當將磁束引導至磁路間隙，即可避免磁鐵
    太薄所造成磁束低消之困擾，以構成良好之磁迴路效果；反觀系爭案則因無磁路
    間隙而亦無法避免磁束抵消之困擾，且在整體結構未能跳脫習用設計技術理念範
    疇之前提下，其進步性著實令人質疑？
(5)、引證案與系爭案均採用稀土（系）性磁鐵，且皆於習知技術背景中揭露稀土（系
    ）性磁鐵於高溫中將會導致其磁性大幅減弱之弊病，並均利用音膜振動空氣，而
    強制將由音圈所產生之熱源經由散熱氣孔（通孔）排至散熱空腔（散熱空間）中
    ，再藉由金屬外殼將熱源逸散至外部空氣中，而達散熱之目的，因此無論是將散
    熱氣孔（通孔）設於底部或側面，其運用原理係完全相同，而顯非系爭案中首見
    ，況且設於底部於製造上遠較設於側面容易施工，所以系爭案很顯然根本未具有
    實質之進步性，而顯然已經違反前揭法條規定至為明顯，自不能據此申請取得新
    型專利，因此對此審查結果，原告不禁質疑：專利法第九十八條第一項第一款及
    第二款中規定之「申請前已見於刊物或已公開使用者。」、「新型係運用申請前
    既有之技術或知識，而為熟習該項技術者所能輕易完成且未能增進功效時，．．
    ．」其實質定義為何？系爭案僅是將已公開之技術直接做疊加轉用，在未能產生
    特殊明顯的功效增益下，顯然已經違反前揭法條規定，自不能據此申請取得新型
    專利，被告不查，仍准予系爭案專利，如何使人民信其審查公正？
３、綜上所述，系爭案違反專利法至為明顯，其運用習知之技術更是不爭的事實，在
    其未能具有任何功效或進步性之增進下，被告竟為「舉發不成立」，殊屬不當，
    爰請判決如原告訴之聲明。
二、被告陳述：
１、原告訴稱系爭案與引證案均採用稀土性磁鐵，以音膜振動空氣，將熱源經散熱孔
    排至散熱空腔中，再藉由金屬外殼將熱源逸散至外部空氣中，而達散熱之目的，
    二者之技術手段與達成功效並無不同，未具有實質之新穎性及進步性云云。
２、查系爭案於九十年十二月四日所更正之申請專利範圍與引證案比較，引證案之下
    蓋體並無設置系爭案於下殼體內壁面形成一凹環 321，且引證案之下蓋體外壁面
    亦無系爭案在下殼體外壁面形成多數散熱片 322，系爭案之導磁軛鐵外壁面形
    成由上而下漸縮的錐面 411，且於外壁面上緣設有增加摩擦阻力之壓花面，亦與
    引證案之發音磁極的下磁極構造並不相同，連結方式亦不同，系爭案於導磁軛鐵
    內壁面之環溝414上開設至少兩個通孔415亦與引證案複數散熱氣孔設置於磁
    路間隙底部之溝槽槽底不同，系爭案之整體構造與引證案並不相同，具新穎
    性。又系爭案之下殼體與導磁軛鐵的構造與引證案不同處，並非熟悉該項技
    術者所能輕易思及，且系爭案之通孔415鄰近熱源，又利用散熱片322散熱，應可
    較引證案之散熱效果為佳，故系爭案亦具進步性，起訴理由不足採。
３、綜上所述，被告之原處分並無違法，請判決如被告答辯之聲明。
三、參加人陳述：
１、系爭案無違核准當時專利法第九十七條的規定：
    按系爭案核准當時專利法第九十七條規定：「稱新型者，謂對物品之形狀、構造
    或裝置之創作或改良。」繹尋法義可知，本條乃用為定義新型專利之申請標的應
    限於物品之形狀、構造或裝置，與同法第九十八條第一項所定義之「新穎性」，
    以及第二項所定義之「進步性」無關。惟查，原告一再指稱系爭案欠缺新穎性及
    進步性，對於系爭案是否為物品之形狀、構造或裝置之創作並不為否認，原告復
    無其他理由證據可資證明系爭案並非有關物品形狀、構造或裝置之創作，顯見系
    爭案為專利法所稱新型實無可議，原告一再主張系爭案違反核准當時專利法第九
    十七條規定，當係曲解法意，難謂有理。
２、引證案不足以證明系爭案有違核准當時專利法第九十八條第一項第一款之規定：
    系爭案核准當時專利法第九十八條第一項規定三款不具新穎性的情事，其中第一
    款規定「申請前已見於刊物或已公開使用者」，係指新型之技術內容，在申請專
    利之前即已被公開，而有已見於刊物或已公開使用之情事。反之，當新型之技術
    內容與申請前已公開之專利前案不同，依「新穎性」判斷之原則，該新型即理應
    無違上開法條規定之法意，於專利審查基準第2-2-5頁中綦述甚詳。由原告陳述
    可知原告亦認同系爭案與引證案在構造上具有下述差異性：
(1)、引證案之散熱孔位於槽底，而系爭案之通孔 415位於環溝兩側，因此，系爭案
    之通孔415設置的位置不同於引證案之散熱孔。
(2)、系爭案在下殼體的外壁面上形成多數散熱片322，引證案未設散熱片構件。
(3)、系爭案在導磁軛鐵外壁面上形成由上而下漸縮的錐面，在錐面的上緣更設有增加
    摩擦阻力之壓花面412，而引證案未設有壓花面。
    基於兩案在構造具有以上的差異性，因此，依新穎性判斷之原則，引證案並無法
    證明系爭案違反核准當時專利法第九十八條第一項第一款之規定。
３、原告對於系爭案之「壓花面」的陳述與事實不符，非謂正確：
(1)、系爭案所申請「喇叭之驅動器」在使用時會產生高頻震動，因此，當安裝的零件
    間產生鬆動時會造成共鳴，影響到輸出聲音的品質，基於前述使用情形的限制，
    讓每一個零件間穩固的結合，為「喇叭驅動器」設計上重要的課題。比較系爭案
    與引證案，系爭案在導磁軛鐵的外壁面設置壓花面412，此等壓花面412係由多
    數突起及徑向下凹的凹陷部分所構成，而系爭案在組裝時，係將導磁軛鐵直向
    地壓入下殼體，以便讓壓花面321穩固嵌卡在下殼體之凹環321上方的突出環
    面間，此種利用金屬材料間直接嵌卡的方式不僅安裝穩固不晃動，在加工時只要
    利用機具沖壓即可快速的組裝。因此，系爭案該項設計除了可以避免產生元件鬆
    動、產生共鳴外，更具有組裝快速、加工成本低等功效。
(2)、引證案係利用螺絲222將下磁極及下蓋體結合，此種以螺絲222螺固的方式不
    僅容易在喇叭驅動器產生高頻震動時逐漸的鬆動，螺絲 222的組裝作業也具有組
    裝緩慢、組裝成本高等缺失。因此，系爭案該壓花面 321的設計不僅與引證案不
    同，更具有組裝快速、穩固以及組裝成本低等功效。原告訴稱「如：罐裝飲料瓶
    蓋之旋合結構」的陳述理由顯與事實不符，所為之推測亦非謂正確。
(3)、如上所述，系爭案設壓花面 321的目的在於：使導磁軛鐵及下殼體穩固結合
    ，同時防止結合的元件相對旋轉，此設計與「磁束密度」無關，原告訴稱：「引
    證案之所以不設有壓花面的原因乃為了於磁鐵及上磁極周緣靠近下磁極之接縫可
    形成一磁路間隙」亦屬錯誤的推測，非謂正確。
４、原告對於系爭案之「磁路間隙」的陳述內容亦與事實不符，非謂正確：
(1)、系爭案在磁迴路的設計上，係如系爭案與引證案比對圖上箭頭所劃，即稀土性磁
    鐵、導磁中心極板以及導磁軛鐵間形成一個供磁束流通的磁迴路，假設稀
    土性磁鐵的徑向外周緣和導磁軛鐵的內壁面貼合時，磁束就可能直接由稀土
    性磁鐵通往該導磁軛鐵，亦即磁束如果未通過導磁中心極板再經由音圈
    442到達導磁軛鐵時，此種磁束就無法作用在音圈442，而會產生業者所稱之「
    磁漏」現象。反之，當稀土性磁鐵的外周壁與導磁軛鐵間形成間隙時（即如
    引證案及系爭案之設計），在空氣會形成磁阻的情況下，大部分的磁束就會沿著
    系爭案與引證案比對圖所繪箭頭行進。
(2)、由系爭案的揭露，可知其導磁軛鐵與稀土性磁鐵間具有一間隙 413，此間隙
    413 可以利用空氣形成阻力，而防止磁束直接由稀土性磁鐵到達導磁軛鐵，
    亦即讓磁束沿著系爭案與引證案比對圖箭頭所示方向行進，因此，就系爭案的設
    計並不會產生磁束消抵的困擾，原告前述主張與事實不符，非謂正確。
(3)、系爭案該磁軛鐵在對應稀土性磁鐵的位置形成一徑向外擴的凹環 414，此設
    計可以增加稀土性磁鐵和導磁軛鐵內壁面間的距離，以減少磁漏現象。引證
    案為了避免磁漏現象，必須儘量縮減磁鐵的直徑，因此，在相同體積下，系爭
    案避免磁漏的效果較引證案佳。
５、原告對於系爭案與引證案「散熱效果」的比對說明亦與事實不符，非謂正確：
(1)、系爭案與引證案間關於散熱的設計有兩項差異，其一為兩案通孔設置位置不同，
    其二為系爭案設有散熱片，但引證案未設散熱片。
(2)、參閱系爭案與引證案比對圖，系爭案將通孔415設在鄰近產生熱源的音圈442附近
    ，而引證案的散熱孔遠離產生熱源的音圈。因此，就通孔（或散熱孔）設置的
    位置，系爭案的散熱效果確實優於引證案。
(3)、磁鐵產生的磁力線數量與該磁鐵的體積成正比，為已知的物理現象，因此，為了
    產生更多的磁力線，在相同的空間內安裝的磁鐵直徑越大，其產生的效果就越佳
    。參閱系爭案與引證案比對圖，引證案將散熱孔設在供磁鐵安裝的底板上，因
    此，在下磁極底板面積相同的情況下，由於引證案的底板上必須設置散熱孔
    ，為了避免磁鐵遮閉散熱孔影響到散熱效果，前述磁鐵的直徑需要受到限
    制。亦即，引證案之磁鐵的外徑不得超過散熱孔的孔內緣。而系爭案的通孔
    415 是設置在導磁軛鐵的側壁上，因此，在導磁軛鐵（同引證案之下磁極
    ）之底板面積相同的情況下，系爭案之磁鐵的直徑可以增加，當磁鐵的直徑
    增加時不僅體積也隨之增加，可產生的磁力線數量亦因此增加。因此，兩案通孔
    （散熱孔）設置位置的不同，也會產生不同的效果。
(4)、承上所述，引證案之散熱孔設於下磁極的底部，為避免散熱孔被磁鐵遮
    蓋，勢必縮小磁鐵的直徑，但為了避免影響音圈磁極強度，必須加高磁鐵，
    惟此舉將會導致磁通路徑加長以及整個產品高度增加等缺失。系爭案則是將散熱
    孔 415設在導磁軛鐵的側邊，已無上述之困擾，磁鐵本身也可以依導磁軛鐵
    最大空間設計，因此，系爭案該散熱孔 415設置位置不同於引證案的構造，不
    僅可以將有限空間充分利用發揮至最大極限，亦可使磁通路徑縮短，以減少磁通
    路徑阻抗。
(5)、系爭案與引證案另一差別在於：系爭案在下殼體的外周緣佈設有多數等角度排
    列的散熱片 322，引證案未設類似該等散熱片的構件。參照系爭案之實物照片下
    殼體之仰視圖揭露，可知系爭案的散熱片 322可以增加該下殼體與空氣接觸
    的表面積，因此系爭案該項設計與引證案相比較確實可以提高散熱效果。
(6)、至於原告所稱引證案將散熱孔 415設於下磁極之底部，其製造上較系爭案設於
    側邊簡易亦屬偏見，因為參加人以所設計生產之凹槽鍛造技術來加工該導磁軛鐵
    並無任何困難性，此由系爭案之實物照片亦可證明。
６、依進步性判斷原則，引證案無法證明系爭案違反核准當時專利法第九十八條第二
    項之規定：
    系爭案的通孔415設置位置不同於引證案，而系爭案所設置的散熱片322以及壓花
    面412 等構造皆為引證案所缺乏，因此系爭案與引證案在構造上確有差異。兩案
    構造的差異更使得系爭案具有較佳的散熱效果、元件組裝穩固性佳，以及縮短組
    裝時間及降低組裝成本等功效。在此必要的技術內容未揭露於引證案，且功效又
    優於引證案的情況下，引證案理應無法證明系爭案違反核准當時專利法第九十八
    條第二項之規定。
７、綜上所述，引證案確實無從證明系爭案違反核准當時專利法第九十七條、第九十
    八條第一項第一款及第二項之規定，訴願決定及原處分均適法有據，原告之訴非
    有理由，請判決駁回原告之訴。
    理  由
一、按凡對物品之形狀、構造或裝置之創作或改良，而可供產業上利用者，得依法申
    請取得新型專利，為系爭案核准時專利法第九十七條暨第九十八條第一項前段所
    明定。而對於獲准專利權之新型，任何人認有違反第九十七條至第九十九條規定
    者，依法得附具證據，向專利專責機關舉發之。從而，系爭案有無違反專利法之
    情事而應撤銷其新型專利權，應由舉發人附具證據證明之，倘其證據不足以證明
    系爭案有違專利法之規定，自應為舉發不成立之處分。
二、本件系爭第00000000號「稀土性磁鐵迴路喇叭之驅動器」新型專利，其
    特徵在於：該下殼體之內壁面遠離端緣處形成有一凹環，使得導磁軛鐵之外壁面
    與凹環間形成有一間隙；另該導磁軛鐵內壁面遠離端緣處成型有一環溝，並於該
    環溝上開設有至少兩個通孔，且該等通孔係與下殼體之凹環對應，同時，該稀土
    性磁鐵係與環溝對應並於兩者間形成有一散熱空間；在該下殼體之外壁面上形成
    有多數散熱片；該導磁軛鐵外壁面形成為由上而下漸縮的錐面，以利組裝於下殼
    體上，並於導磁軛鐵外壁面上緣成型為壓花面，以增加導磁軛鐵與下殼體間之摩
    擦力，使導磁軛鐵與下殼體結合更緊固不致脫落。原告所提舉發證據二為八十六
    年三月一日公告之第00000000號「喇叭發音頭結構改良」新型專利案（
    即引證案）。被告以，引證案之複數個散熱氣孔，係設置於磁路間隙底部之溝槽
    槽底，與系爭案於導磁軛鐵內壁面之環溝上開設至少兩個通孔不同，其下蓋體亦
    未如系爭案之下殼體外壁面形成有多數散熱片，無法如系爭案可較迅速散熱；另
    引證案之下磁極係於凸緣上設固定孔，亦與系爭案於導磁軛鐵外壁面形成由上而
    下漸縮的錐面，上緣更設有增加磨擦阻力之壓花面，以利組裝並防脫落等不同。
    故引證案不能證明系爭案不具新穎性或進步性，乃為舉發不成立之處分。原告不
    服，循序提起訴願及本件行政訴訟。
三、原告於本件行政訴訟中訴稱，系爭案與引證案均採用稀土性磁鐵，以音膜振動空
    氣，將熱源經散熱孔排至散熱空腔中，再藉由金屬外殼將熱源逸散至外部空氣中
    ，而達散熱之目的，二者之技術手段與達成功效並無不同，未具有實質之新穎性
    及進步性，顯然已經違反首揭法條之規定云云。惟查：
１、系爭案（九十年十二月四日所更正之申請專利範圍）與引證案相較，可知引證案
    之下蓋體並無系爭案於下殼體內壁面形成一凹環 321之設置，且引證案之下蓋
    體外壁面亦無系爭案在下殼體外壁面形成多數散熱片 322，系爭案之導磁軛鐵
    外壁面形成由上而下漸縮之錐面 411，且於外壁面上緣設有增加摩擦阻力之壓花
    面，亦與引證案之發音磁極之下磁極構造並不相同，連結方式亦不同，系爭案於
    導磁軛鐵內壁面之環溝414上開設至少兩個通孔415，亦與引證案複數散熱氣孔
    設置於磁路間隙底部之溝槽槽底不同，系爭案之整體構造與引證案並不相同
    ，具新穎性。且系爭案之下殼體與導磁軛鐵之構造與引證案不同之處，並非熟習
    該項技術者所能輕易思及。
２、系爭案在導磁軛鐵的外壁面設置壓花面，此等壓花面係由多數突起及徑向下凹的
    凹陷部分所構成，組裝時，將導磁軛鐵壓入下殼體，俾壓花面穩固嵌卡在下殼體
    之凹環上方的突出環面間，安裝穩固，避免元件鬆動、產生共鳴，更具有組裝快
    速、加工成本低等功效，而引證案係利用螺絲將下磁極與下蓋體結合，不僅螺絲
    容易在喇叭驅動器產生高頻震動時逐漸的鬆動，且有組裝緩慢、成本高等缺失。
    另系爭案之通孔鄰近產生熱源之音圈，又利用散熱片散熱，而引證案之散熱孔遠
    離產生熱源之音圈，又未設散熱片，系爭案自較引證案之散熱效果為佳，故系爭
    案亦具進步性。
３、從而，引證案難認具證據力，不足以證明系爭案有違其核准時專利法第九十七條
    、第九十八條第一項第一、二款及第二項之規定。
四、綜上所述，原告之陳詞均不可採，則被告所為本件「舉發不成立」之處分，揆諸
    首揭規定，並無違誤，訴願決定予以維持，亦無不合。原告徒執前詞，訴請撤銷
    訴願決定及原處分，並無理由，應予駁回。
五、本件事證已臻明確，兩造其餘攻擊防禦方法與本件判決結果不生影響，故不逐一
    論述，併此敘明。
據上論結，本件原告之訴為無理由，爰依行政訴訟法第九十八條第三項前段判決如主
文。
中    華    民    國      九十二      年      十        月        八    日
                              臺 北 高 等 行 政 法 院 第 二 庭
                                    審 判 長 法    官 徐瑞晃
                                             法    官 李得灶
                                             法    官 吳慧娟
右為正本係照原本作成。
如不服本判決，應於送達後二十日內，向本院提出上訴狀並表明上訴理由，如於本判
決宣示後送達前提起上訴者，應於判決送達後二十日內補提上訴理由書（須按他造人
數附繕本）。
中    華    民    國      九十二      年      十        月        八    日
                                             書 記 官 劉道文


司法院資訊處製作；財團法人民間司法改革基金會備份。
